【裁判字號】    96,訴,4749
【裁判日期】    970310
【裁判案由】    槍砲彈藥刀械管制
【裁判全文】
臺灣板橋地方法院刑事判決              96年度訴字第4749號
公  訴  人  臺灣板橋地方法院檢察署檢察官
被      告  甲○○
選任辯護人  林帥孝律師
上列被告因違反槍砲彈藥刀械管制條例案件，經檢察官提起公訴
（96年度偵字第27498 號），本院判決如下：
    主  文
甲○○非法持有可發射子彈具殺傷力之槍枝，累犯，處有期徒刑
年陸月，併科罰金新臺幣捌萬元，罰金如易服勞役以新臺幣壹
仟元折算壹日。扣案如附表編號1 所示之改造手槍壹枝（含彈匣
壹個）沒收。
    事  實
一、甲○○前曾於民國93、94年間分別因施用毒品、妨害兵役等
    案件，先後經法院判處有期徒刑七月、三月（以上二徒刑並
    經定應執行刑九月）、九月、五月（以上二徒刑並經定應執
    行刑一年，其後以上四徒刑並經更定應執行刑一年八月）、
    二月確定，接續執行後於95年10月29日（起訴書誤載為「96
    年3 月28日」）縮刑期滿執行完畢（其後再接續執行其因犯
    贓物案件，經法院判處確定之拘役五十五日，至95年12月11
    日始執行完畢出監）。詎其猶不知悔改，明知可發射子彈具
    有殺傷力之改造手槍，係槍砲彈藥刀械管制條例規定列管之
    違禁物，未經許可不得持有，竟為以備他人尋仇作為防身之
    用，於93年底某日（起訴書誤載為「92年間」），在高雄市
    左營區某處，以新臺幣（下同）五萬元之代價，向綽號「阿
    新」真實姓名年籍不詳之成年男子，購得如附表編號1 所示
    可發射子彈具殺傷力之仿BERETTA 92FS型改造手槍1 枝（鑑
    驗後槍枝管制編號為0000000000號，含彈匣1 個）而持有之
    ，並附贈子彈1 顆（該子彈其後於不詳時地，掉落彈頭，僅
    餘如附表編號2 所示彈殼1 個，無法鑑定有無具殺傷力）。
    其後因上開施用毒品、妨害兵役、贓物等案件，自94年4 月
    9 日入監執行，至95年12月11日始執行完畢出監，其間仍將
    上開改造手槍藏放某處而持有之，之後其北上在臺北縣中和
    市○○路177 號4 樓C 室，租屋居住，即將上開改造手槍，
    攜至上址租屋處，藏放在該屋內電視櫃抽屜下方繼續持有之
    。嗣其於96年11月8 日晚上10時50分許（起訴書誤載為「11
    時30分許」），在其上址住處對面停車場，與其友人劉騏熏
    聊天時，遇警盤查，因查得其友人劉騏熏係通報協尋之失蹤
    人口，警方乃要求其等帶同返回住處拿取身分證件查證，經
    警在其上址住處內電視櫃上發現查扣得如附表編號2 所示之
    彈殼1 個，循線盤問後，其始取出藏放在電視櫃抽屜下方之
    上開改造手槍1 枝（含彈匣1 個），為警查扣，因而查悉上
    情。
二、案經臺北縣政府警察局中和分局報請臺灣板橋地方法院檢察
    署檢察官偵查起訴。
    理  由
一、訊據被告甲○○對於上揭時、地非法持有上開改造手槍之犯
    罪事實供認不諱，並有臺北縣政府警察局中和分局搜索、扣
    押筆錄、查扣上開改造手槍照片、內政部警政署刑事警察局
    96年12月3 日刑鑑字第0960172802號槍彈鑑定書等附卷、暨
    如附表編號1 所示之改造手槍1 枝（含彈匣1 個）扣案可資
    佐證。公訴意旨雖據被告於警詢、偵查之供述，認被告持有
    上開改造手槍，係自92年間起購得持有云云，然查被告於警
    詢雖供稱上開改造手槍係其於92年底購得，但查其前曾因施
    用毒品案件，經檢察官聲請法院裁定執行強制戒治，自92年
    8 月15日入所執行戒治，至93年1 月9 日執行完畢釋放，此
    有臺灣高等法院被告前案紀錄表、在監在押全國紀錄表等在
    卷可稽，可見92年底間，被告仍在所執行戒治，如何購得上
    開改造手槍，被告應係記憶有誤，因此核諸上情，堪認被告
    應係於93年底間購得持有上開改造手槍。另被告之辯護人為
    被告辯護稱：本件被告係自動繳出槍枝，符合槍砲條例減免
    其刑規定云云，惟查，依上述查獲情節，被告係因為警發現
    查扣得其持有之上開彈殼，自知無法脫免，始供出上開改造
    手槍，顯與自首規定不符，再其於本件偵審雖均供認自白，
    但未能供述上開改造手槍確實具體來源，以查獲販槍之人，
    故依上所述，本件被告查獲情節，顯均不符槍砲彈藥刀械管
    制條例第18條減免其刑規定之要件，辯護人上開所辯，亦不
    足採。是本件事證已臻明確，被告上開犯行堪以認定，應予
    依法論科。
二、按本件被告持有上開改造槍枝行為後，雖槍砲彈藥刀械管制
    條例又於94年1 月26日修正公布，於同年月28日生效，該條
    例修正後已將該條例第11條規定刪除，合併修正規定於該條
    例第8 條，有關非法持有具有殺傷力槍枝罪則修正規定於該
    條第4 項，並提高刑度為處三年以上十年以下有期徒刑，併
    科新臺幣七百萬元以下罰金，惟其持有改造槍枝之行為繼續
    至96年11月8 日始為查獲終止，自應適用現行規定論究處斷
    ，而無新舊法比較適用問題。是被告上開所為，係犯槍砲彈
    藥刀械管制條例第8 條第4 項之非法持有可發射子彈具殺傷
    力槍枝罪。公訴意旨上開雖認被告係自92年間起購得上開改
    造手槍而非法持有云云，然依上述理由，被告應係自93年底
    某日起購得而非法持有上開改造手槍，從而公訴意旨所認92
    年間起至其93年底某日購槍前止間，不能證明被告犯有非法
    持有改造槍枝之罪，惟此部分係其被訴非法持有改造槍枝繼
    續行為之一部，應屬被訴犯罪事實之減縮，故此部分自不另
    為無罪之諭知，附此敘明。又被告前曾於93、94年間分別因
    施用毒品、妨害兵役等案件，先後經法院判處有期徒刑七月
    、三月（以上二徒刑並經定應執行刑九月）、九月、五月（
    以上二徒刑並經定應執行刑一年，其後以上四徒刑並經更定
    應執行刑一年八月）、二月確定，接續執行後於95年10月29
    日縮刑期滿執行完畢，有臺灣高等法院被告全國刑案紀錄表
    在卷可稽，被告本件非法持有改造手槍之行為，雖係自上開
    有期徒刑執行完畢前即開始，惟其跨越上開有期徒刑執行完
    畢後五年內，仍故意繼續再犯本件有期徒刑以上之罪，仍為
    累犯，應依刑法第47條第1 項規定，加重其刑。爰審酌被告
    犯罪之動機、目的、手段、持有改造槍枝情節、對社會治安
    所生危害及犯罪後坦承之態度等一切情狀，量處如主文所示
    之刑，罰金部分並諭知易服勞役之折算標準。又本件被告犯
    罪後，雖中華民國九十六年罪犯減刑條例業已制定，經總統
    於96年7 月4 日公布，同年月16日生效施行，惟查本件被告
    犯罪行為之時間，繼續至96年4 月24日以後，故亦無適用上
    開減刑條例減刑之問題，附此敘明。扣案如附表編號1 所示
    之改造手槍1 枝（含彈匣1 個），係違禁物，應予依法宣告
    沒收。至本件扣案如附表編號2 所示之彈殼1 個，已非完整
    子彈，亦不足據以證明原係被告非法持有具殺力之子彈，而
    認與本件被告被訴部分有裁判上一罪關係，爰不併予宣告沒
    收，附此敘明。
據上論斷，應依刑事訴訟法第299 條第1 項前段，槍砲彈藥刀械
管制條例第8 條第4 項，刑法第11條前段、第47條第1 項、第42
條第3 項、第38條第1 項第1 款，判決如主文。
本案經檢察官靳開聖到庭執行職務
中    華    民    國    97    年    3     月    10    日
                刑事第三庭  審判長法  官  王  屏  夏
                                  法  官  王  偉  光
                                  法  官  彭  全  曄
以上正本證明與原本無異
如不服本判決應於送達後10日內向本院提出上訴狀
                                  書記官  洪  紹  甄
中    華    民    國    97    年    3     月    10    日
附錄本案論罪科刑法條全文：
槍砲彈藥刀械管制條例第8條
未經許可，製造、販賣或運輸鋼筆槍、瓦斯槍、麻醉槍、獵槍、
空氣槍或第4條第1項第1款所定其他可發射金屬或子彈具有殺傷
力之各式槍砲者，處無期徒刑或5年以上有期徒刑，併科新臺幣1
千萬元以下罰金。
未經許可，轉讓、出租或出借前項所列槍枝者，處5年以上有期
徒刑，併科新臺幣 1 千萬元以下罰金。
意圖供自己或他人犯罪之用，而犯前二項之罪者，處無期徒刑或
 7 年以上有期徒刑，併科新臺幣 1 千萬元以下罰金。
未經許可，持有、寄藏或意圖販賣而陳列第1項所列槍枝者，處
 3年以上10年以下有期徒刑，併科新臺幣700萬元以下罰金。
第 1 項至第 3 項之未遂犯罰之。
--------------------------------------------------------
附表：
┌─┬──────┬───┬──────────────┐
│編│扣案物品名稱│數  量│備                        註│
│號│            │      │                            │
├─┼──────┼───┼──────────────┤
│01│改造手槍（槍│   1枝│經送鑑定後：                │
│  │枝管制編號11│      │  係由仿BERETTA 廠92FS型半自│
│  │00000000，含│      │  動手槍製造之槍枝，換裝土造│
│  │彈匣1 個）  │      │  金屬槍管改造而成，擊發功能│
│  │            │      │  正常，可供擊發適用子彈使用│
│  │            │      │  ，認具殺傷力。            │
├─┼──────┼───┼──────────────┤
│02│彈殼        │   1個│鑑定後認係非制式金屬彈殼。  │
└─┴──────┴───┴──────────────┘


司法院資訊處製作；財團法人民間司法改革基金會備份。
